臺灣臺中地方法院刑事判決　　　　　　　　　　　九十二年度中簡上字第五三六號
　　公　訴　人　臺灣臺中地方法院檢察署檢察官
　　上　訴　人
　　即　被　告　甲○○
右列上訴人因違反電子遊戲場業管理條例案件，不服臺灣臺中地方法院臺中簡易庭於
中華民國九十二年十一月五日以九十二年度中簡字第二二一七號所為第一審簡易判決
（聲請案號：臺灣臺中地方法院檢察署九十二年度偵字第二０四四五號），提起上訴
，本院判決如左：
    主  文
原判決撤銷。
甲○○違反未依電子遊戲場業管理條例規定辦理營利事業登記者，不得經營電子遊戲
場業之規定，而經營電子遊戲場業，處拘役肆拾日，如易科罰金，以佰元折算壹日
。扣案之電子遊戲機「吉勝小瑪莉」壹臺（含ＩＣ版壹塊）、「滿天星」壹臺（含Ｉ
Ｃ版壹塊）、「魔術方塊」貳臺（含ＩＣ版貳塊），均沒收。
    事  實
一、甲○○明知未經向主管機關辦理電子遊戲場業之營利事業登記，不得經營電子遊
    戲場業，竟基於經營電子遊戲場為業之犯意，於民國九十二年十月十五日起，在
    臺中市○區○○路三段三九號其所經營之「森之林泡沫紅茶店」內，擺設其所有
    之電子遊戲機「吉勝小瑪莉」一臺、「滿天星」一臺、「魔術方塊」二臺，其經
    營方式，係由不特定人以十元硬幣投入電子遊戲機，待電玩螢幕出現後，再依據
    所顯示之規則，把玩或押注，直至螢幕所顯示之分數或標示，指示操作停止為止
    ，甲○○即以此方式，經營電子遊戲場以資營利，每日營業額約新臺幣一百元。
    嗣於九十二年十月十八日二十三時十分許，在臺中市○區○○路三段三九號前開
    處所，為警查獲，並扣得其所有供營業使用之電子遊戲機「吉勝小瑪莉」一臺（
    含ＩＣ板一塊）、「滿天星」一臺（含ＩＣ板一塊）、「魔術方塊」二臺（含Ｉ
    Ｃ板二塊）。
二、案經臺中市警察局第三分局報告臺灣臺中地方法院檢察署檢察官聲請簡易判決處
    刑。
    理  由
一、訊據被告甲○○矢口否認有何違反電子遊戲場業管理條例之犯行，辯稱：伊因店
    面生意不佳，才會打算經營電子遊戲場業以貼補家用，伊於購置扣案之電子遊戲
    機檯後，知道必須先向主管機關申請取得營業執照，因此，伊已經向主管機關申
    請營利事業登記，在尚未核准之前，伊並未插電營業，現場查獲之電子遊戲機檯
    內亦無任何金額亦徵伊並未開始營業云云。經查：
    （一）本件扣案之遊戲機臺計有「吉勝小瑪莉」一臺、「七龍珠」一臺、「滿天
          星」一臺、「魔術方塊」二臺，經本院函請經濟部鑑定結果，認為「魔術
          方塊」遊戲機經評鑑結果，係屬「益智類電子遊戲機」，「吉勝小瑪莉」
          遊戲機雖未經申請評鑑通過，惟其主機板與「娛樂類」之小瑪莉類機臺主
          機板相同，應屬「娛樂類電子遊戲機」，此有經濟部九十三年二月十七日
          經商字第０九三０二０二一０一０號函一份（參照本院卷第五二至五五頁
          ）在卷可稽；而「七龍珠」遊戲機，經案外人三記黃企業有限公司向經濟
          部申請「七龍珠商品促銷機」之評鑑，經濟部商業司於九十一年九月十一
          日評鑑結果，認為該「七龍珠商品促銷機」非屬電子遊戲機，此有被告提
          出之經濟部九十一年九月十六日經商字第０九一０二二０九三二０號函所
          檢附之經濟部商業司評鑑通過電子遊戲機名錄一份（參照本院卷第五至七
          頁）在卷可稽；至於「滿天星」遊戲機與「魔術方塊」遊戲機外觀、配置
          均屬相同，被告亦自承該遊戲機之內容係屬魔術方塊遊戲，且依據被告提
          出之前開電子遊戲機評鑑名錄中亦未明顯排除該類遊戲機，則「滿天星」
          遊戲機亦應係電子遊戲機。是以，除扣案之「七龍珠」遊戲機外，其餘扣
          案之「吉勝小瑪莉」、「滿天星」、「魔術方塊」遊戲機均屬電子遊戲場
          業管理條例所規範之電子遊戲機，應屬無訛。被告辯稱扣案遊戲機均非電
          子遊戲機檯，顯屬卸責之詞，要難採信。
    （二）次以，被告於偵查中自承：「（問：該店自何時開始經營？）我自八十八
          年九月二一大地震半年後才開始經營，我自九十二年十月十五日才開始（
          經營）該五臺電玩。（問：有無申請營利事證登記？）我們有使用發票，
          因房子有部分違章建築，所以沒有申請營利事業登記證。‧‧‧（問：電
          玩有無插下電源？）只有一部有插入電源，還沒有人玩過，其他四臺也沒
          有人玩過。」等語（參照偵查卷第二五頁），核與其於警詢中所稱：「（
          問：你擺設電玩有無插上電源？供何人把玩？）有插上電源，供不特定人
          士把玩。‧‧‧（問：你於何時擺設電玩開始營業？有無營利事業登記證
          ？）九十二年十月十五日開始擺電玩營業，無營業證。‧‧‧（問：你擺
          設之電玩如何把玩？）以十元硬幣投入機具，電源螢幕出現後，依螢幕所
          示，把玩或押寶，直至螢幕上之分數或顯現之標示，把玩至機具停止操作
          為止。（問：你是否知道無照擺設電玩是違法？你為何要擺設電玩？）知
          道，因生意欠佳，補貼家用。」等語（參照偵查卷第九頁）相符，且被告
          於本院審理中並未提出刑求抗辯，以爭執非任意性之自白供述，則被告所
          為之自白供述，應堪置信。再者，依據現場臨檢紀錄表、現場位置圖及現
          場照片所示（參照偵查卷第十頁、第十四頁、第十七至十八頁），被告係
          將「魔術方塊」、「滿天星」、「七龍珠」等四臺電子遊戲機擺放在泡沫
          紅茶店內明顯之處，而將「吉勝小瑪莉」擺放在內室較為隱蔽處，此舉亦
          與被告供稱其所有之遊戲機均係「魔術方塊」，並非電子遊戲機檯之辯解
          ，不謀而合，蓋被告可能係誤認「魔術方塊」類之遊戲機係屬合法，乃將
          其擺放在明顯處，以昭客源，而將明顯屬於電子遊戲機之「小瑪莉」機檯
          擺放在隱蔽處，以避免查緝。又扣案之機檯內，雖未查獲任何硬幣，然依
          據被告前開供述內容，若被告每日均會將機檯內之硬幣收取結算，而查獲
          當天無人上門把玩之情況下，機檯內自不可能會有任何之硬幣或銅板存在
          ，因此，無銅板或硬幣存在與有無經營電子遊戲場業並無必然之關連性；
          復以，各該機檯前均放置供人乘坐之椅子，由椅子放置之位置觀之，應係
          配合客人方便使用而布置，若係如被告所言，尚未插電營業，何須放置椅
          子供人乘坐，種種跡象均顯示被告確有經營電子遊戲場業之行為。
    （三）綜上所述，被告於偵查及警詢中所為之自白供述，與前開情況證據並無相
          悖之處，復有扣案之電子遊戲機「吉勝小瑪莉」一臺（含ＩＣ板一塊）、
          「滿天星」一臺（含ＩＣ板一塊）、「魔術方塊」二臺（含ＩＣ板二塊）
          為證，並有現場臨檢紀錄表一份（參照偵查卷第十頁）、現場位置圖一份
          （參照偵查卷第十四頁）、現場照片五張（參照偵查卷第十七至十八頁）
          、經濟部九十三年二月十七日經商字第０九三０二０二一０一０號函一份
          （參照本院卷第五二至五五頁）、經濟部九十一年九月十六日經商字第０
          九一０二二０九三二０號函所檢附之經濟部商業司評鑑通過電子遊戲機名
          錄一份（參照本院卷第五至七頁）在卷可稽，則被告之自白供述，應堪採
          信。是以，被告未經向主管機關辦理電子遊戲場業之營利事業登記證，即
          擅自在其所經營之泡沫紅茶店，擺設電子遊戲機以經營電子遊戲場業之情
          ，應堪認定。被告所辯，尚未插電營業之詞，即係脫罪卸責之詞，無可採
          信。本件事證已臻明確，被告犯行，洵堪認定。
二、被告明知未依規定辦理營利事業登記，不得經營電子遊戲場業，竟基於經營電子
    遊戲業之犯意，擺設電子遊戲機「吉勝小瑪莉」、「滿天星」、「魔術方塊」，
    供不特定人娛樂，以經營電子遊戲業，資以營利，核其所為，係違反電子遊戲場
    業管理條例第十五條之規定，應依電子遊戲場業管理條例第二十二條之規定論處
    。原審據以論罪科刑固非無見，惟就被告所有供經營使用所擺放之遊戲機檯中，
    其中「七龍珠」一臺部分，業經案外人三記黃企業有限公司向經濟部申請「七龍
    珠商品促銷機」之評鑑，經濟部商業司於九十一年九月十一日評鑑結果，認為該
    「七龍珠商品促銷機」非屬電子遊戲機，此有被告提出之經濟部九十一年九月十
    六日經商字第０九一０二二０九三二０號函所檢附之經濟部商業司評鑑通過電子
    遊戲機名錄一份（參照本院卷第五至七頁）在卷可稽，則被告所擺放之「七龍珠
    」機檯應非屬電子遊戲機之情，應堪認定，原審認定該機檯亦為電子遊戲機，並
    予諭知沒收，即有未洽，被告以未經營電子遊戲場業及扣案機檯均非電子遊戲機
    為由，提起上訴，指摘原審判決違誤，雖無理由，然原審判決既有上開可議之處
    ，即屬無可維持，自應由本院刑事庭將原審判決予以撤銷改判。爰審酌被告未依
    規定辦理營利事業登記，即擅自於泡沫紅茶店內擺設電子遊戲機臺，以經營電子
    遊戲場業，影響主管機關對於電子遊戲場業之有效經營管理，而被告擺設之電子
    遊戲機數量僅四臺，小型規模，營業時間僅有三天，尚屬短暫，每日營業額約一
    百元，獲利未豐，惟被告犯罪後猶否認犯行，飾詞狡辯，未見悔意，本院斟酌違
    規經營電子遊戲場業之惡性非屬重大，對於社會之危害程度尚屬輕微等一切情狀
    ，量處如主文所示之刑，並諭知易科罰金之折算標準，以示懲儆。
三、扣案之電子遊戲機「吉勝小瑪莉」一臺（含ＩＣ板一塊）、「滿天星」一臺（含
    ＩＣ板一塊）、「魔術方塊」二臺（含ＩＣ板二塊），係被告所有，供為經營電
    子遊戲場業所用之物，業據被告供承在卷，爰依刑法第三十八條第一項第二款之
    規定，併予諭知沒收。
據上論斷，應依刑事訴訟法第四百五十五條之一第三項、第三百六十九條第一項前段
、第三百六十四條、第二百九十九條第一項前段，電子遊戲場業管理條例第十五條、
第二十二條，刑法第十一條前段、第四十一條第一項前段、第三十八條第一項第二款
，罰金罰鍰提高標準條例第二條，判決如主文。
中      華      民      國      九十三      年    四    月    二十一    日
                                臺灣臺中地方法院刑事第五庭
                                    審判長法  官  梁堯銘
                                          法  官  劉麗瑛
                                          法  官  巫淑芳
右正本證明與原本無異。
本件不得上訴。
                                          書記官
中      華      民      國      九十三      年    四    月    二十一    日
附錄本案論罪科刑法條：
電子遊戲場業管理條例第十五條：
未依本條例規定辦理營利事業登記者，不得經營電子遊戲場業。
電子遊戲場業管理條例第二十二條：
違反第十五條規定者，處行為人一年以下有期徒刑、拘役或科或併科新臺幣五十萬元
以上二百五十萬元以下罰金。
